Inventaris van het archief van het College voor de Toelating van Gewasbeschermingsmiddelen en Biociden (CTBG) en voorgangers, 1953-1999
Nationaal Archief, Den Haag
- STUKKEN VAN ALGEMENE AARD, 1.
  - NOTULEN EN VERGADERSTUKKEN VAN DE WERK- EN SUBWERKGROEPEN, 1.1
    - Werkgroep voor Fytofarmacie Subgroep -H, 331-412
      - Vergadering 115. 1985, 384; 1 omslag
      - Vergadering 116. 1985, 385; 1 omslag
      - Vergadering 117. 1985-1986, 386; 1 omslag
      - Vergadering 119. 1985-1986, 387; 1 omslag
      - Vergadering 118. 1986, 388; 1 omslag
      - Vergadering 120. 1986-1987, 389; 1 omslag
      - Vergadering 121. 1987, 390; 1 omslag
      - Vergadering 122. 1987, 391; 1 omslag
      - Vergadering 123. 1987, 392; 1 omslag
      - Vergadering 124. 1987-1988, 393; 1 omslag
      - Vergadering 125. 1988, 394; 1 omslag
      - Vergadering 126. 1988, 395; 1 omslag
      - Vergadering 127. 1988-1989, 396; 1 omslag
      - Vergadering 128. 1988-1989, 397; 1 omslag
      - Vergadering 129. 1989, 398; 1 omslag
      - Vergadering 130. 1989, 399; 1 omslag
      - Vergadering 131. 1989-1990, 400; 1 omslag
      - Vergadering 132. 1989-1990, 401; 1 omslag
      - Vergadering 133. 1990, 402; 1 omslag
      - Vergadering 134. 1990, 403; 1 omslag
      - Vergadering 135. 1990-1991, 404; 1 omslag
      - Vergadering 136. 1991, 405; 1 omslag
      - Vergadering 137. 1991, 406; 1 omslag
      - Vergadering 138. 1991, 407; 1 omslag
      - Vergadering 139. 1991-1992, 408; 1 omslag
      - Vergadering 140. 1992, 409; 1 omslag
      - Vergadering 141. 1992, 410; 1 omslag
      - Vergadering 142. 1992, 411; 1 omslag
      - Vergadering 143. 1992-1993, 412; 1 omslag
    - Werkgroep voor Fytofarmacie Subgroep -HR, 413-414
      - Vergadering 1 tm 5. 1977-1979, 413; 1 omslag
      - Vergadering 6-7-9 en 10. 1980-1983, 414; 1 omslag
    - Werkgroep voor Fytofarmacie Subgroep -HC, 415-454
      - Vergadering 1-10. 1969-1974, 415; 1 omslag
      - Vergadering 11-13. 1974-1975, 416; 1 omslag
      - Vergadering 14-16. 1975, 417; 1 omslag
      - Vergadering 17-18. 1975, 418; 1 omslag
      - Vergadering 19-20. 1976, 419; 1 omslag
      - Vergadering 21-23. 1976, 420; 1 omslag
      - Vergadering 24-26. 1977, 421; 1 omslag
      - Vergadering 27-28. 1976-1977, 422; 1 omslag
      - Vergadering 29-30. 1977-1978, 423; 1 omslag
      - Vergadering 31-32. 1978, 424; 1 omslag
      - Vergadering 33-34. 1978, 425; 1 omslag
      - Vergadering 35-36. 1979, 426; 1 omslag
      - Vergadering 37-38. 1979, 427; 1 omslag
      - Vergadering 39-40. 1980, 428; 1 omslag
      - Vergadering 41-42. 1980, 429; 1 omslag
      - Vergadering 43-44. 1980-1981, 430; 1 omslag
      - Vergadering 45-46. 1981, 431; 1 omslag
      - Vergadering 47-48. 1981, 432; 1 omslag
      - Vergadering 49-50. 1982, 433; 1 omslag
      - Vergadering 51-52. 1982, 434; 1 omslag
      - Vergadering 53-54. 1983, 435; 1 omslag
      - Vergadering 55-56. 1983, 436; 1 omslag
      - Vergadering 57-58. 1984, 437; 1 omslag
      - Vergadering 59-60. 1984, 438; 1 omslag
      - Vergadering 61-62. 1985, 439; 1 omslag
      - Vergadering 63. 1985, 440; 1 omslag
      - Vergadering 64-65. 1985-1986, 441; 1 omslag
      - Vergadering 66-67. 1986, 442; 1 omslag
      - Vergadering 68-69. 1986, 443; 1 omslag
      - Vergadering 70-71. 1987, 444; 1 omslag
      - Vergadering 72-73. 1987, 445; 1 omslag
      - Vergadering 74-75. 1988, 446; 1 omslag
      - Vergadering 76-78. 1989, 447; 1 omslag
      - Vergadering 79-80. 1989-1990, 448; 1 omslag
      - Vergadering 81-82. 1990, 449; 1 omslag
      - Vergadering 83-84. 1990-1991, 450; 1 omslag
      - Vergadering 85-86. 1991, 451; 1 omslag
      - Vergadering 87-88. 1991-1992, 452; 1 omslag
      - Vergadering 89-90. 1992, 453; 1 omslag
      - Vergadering 91-92. 1992, 454; 1 omslag
    - Werkgroep voor Fytofarmacie Subgroep - BV, 455-456
      - Vergadering 1-5. 1975-1976, 455; 1 omslag
      - Vergadering 6-11. 1977-1978, 456; 1 omslag
    - Projectgroep voor Landbouw Nieuwe Stoffen LNS, 457-470
      - Vergadering 1-4. 1992, 457; 1 omslag
      - Vergadering 5-7. 1992, 458; 1 omslag
      - Vergadering 8-10. 1992, 459; 1 omslag
      - Vergadering 11-14. 1992, 460; 1 omslag
      - Vergadering 15-19. 1992-1993, 461; 1 omslag
      - Rapportage "Nieuwe Stoffen in de Werkgroepen L en LNS". 1992, 462; 1 omslag
      - Vergadering 20-23. 1993, 463; 1 omslag
      - Vergadering 24. 1993, 464; 1 omslag
      - Vergadering 25. 1993, 465; 1 omslag
      - Vergadering 26. 1993, 466; 1 omslag
      - Agendabijlage behorende bij vergadering LNS 8.3.2. 1993, 467; 1 omslag
      - Standpunten van de SZW inzake LNS-16. 1993, 468; 1 omslag
      - Samenvattingen en evaluaties inzake nieuwe stoffen. 1993, 469; 1 omslag
      - Eindoverzicht Nieuwe Stoffen 28 mei 1993. 1993, 470; 1 omslag
    - Vergadering van de ad hoc werkgoep Gassen., 1983-1985; 471; 1 omslag
    - Commissie voor Phytopharmacie WVF, 472-495
      - Vergadering 6-15. 1953-1954, 472; 1 omslag
      - Vergadering 16-29. 1954-1956, 473; 1 omslag
      - Vergadering 30-32. 1956, 474; 1 omslag
      - Vergadering 33-36. 1956-1957, 475; 1 omslag
      - Vergadering 37-45. 1957, 476; 1 omslag
      - Vergadering 46-50. 1957-1958, 477; 1 omslag
      - Vergadering 51-55. 1958-1959, 478; 1 omslag
      - Vergadering 56-61. 1959-1960, 479; 1 omslag
      - Vergadering 62-66. 1960, 480; 1 omslag
      - Vergadering 67-70. 1961, 481; 1 omslag
      - Vergadering 71-74. 1961-1962, 482; 1 omslag
      - Vergadering 75-77. 1962, 483; 1 omslag
      - Vergadering 78-84. 1962-1964, 484; 1 omslag
      - Vergadering 85-90. 1964, 485; 1 omslag
      - Vergadering 91-92. 1965, 486; 1 omslag
      - Vergadering 93-94. 1965, 487; 1 omslag
      - Vergadering 95-96. 1965, 488; 1 omslag
      - Vergadering 97-98. 1966, 489; 1 omslag
      - Vergadering 99. 1966, 490; 1 omslag
      - Vergadering 100. 1966, 491; 1 omslag
      - Vergadering 101. 1966, 492; 1 omslag
      - Vergadering 102. 1966, 493; 1 omslag
      - Vergadering 103-104. 1967, 494; 1 omslag
      - Vergadering 105-106. 1967, 495; 1 omslag
    - Commissie voor Fytofarmacie CVF, 496-527
      - Vergadering 1-10. 1964-1969, 496; 1 omslag
      - Vergadering 11-20. 1970-1972, 497; 1 omslag
      - Vergadering 21-30. 1973-1975, 498; 1 omslag
      - Vergadering 31-40. 1975-1979, 499; 1 omslag
      - Vergadering 41-50. 1979-1983, 500; 1 omslag
      - Vergadering 51-60. 1984-1985, 501; 1 omslag
      - Vergadering 56-58. 1986, 502; 1 omslag
      - Vergadering 57-58. 1986, 503; 1 omslag
      - Vergadering 59-62. 1986-1987, 504; 1 omslag
      - Vergadering 63. 1987-1988, 505; 1 omslag
      - Vergadering 64. 1988, 506; 1 omslag
      - Vergadering 65. 1988, 507; 1 omslag
      - Vergadering 66-67. 1988, 508; 1 omslag
      - Vergadering 68. 1989, 509; 1 omslag
      - Vergadering 69. 1989, 510; 1 omslag
      - Vergadering 70. 1989, 511; 1 omslag
      - Vergadering 71. 1989-1990, 512; 1 omslag
      - Vergadering 72. 1990, 513; 1 omslag
      - Vergadering 73. 1990, 514; 1 omslag
      - Vergadering 74. 1990, 515; 1 omslag
      - Vergadering 75. 1990-1991, 516; 1 omslag
      - Vergadering 76. 1991, 517; 1 omslag
      - Vergadering 77. 1991, 518; 1 omslag
      - Vergadering 78. 1991, 519; 1 omslag
      - Vergadering 79. 1991, 520; 1 omslag
      - Vergadering 80. 1992, 521; 1 omslag
      - Vergadering 81. 1992, 522; 1 omslag
      - Vergadering 82. 1992, 523; 1 omslag
      - Vergadering 83. 1992, 524; 1 omslag
      - Vergadering 84. 1992, 525; 1 omslag
      - Vergadering 85. 1992, 526; 1 omslag
      - Vergadering 86-87. 1992-1993, 527; 1 omslag
    - Werkgroep voor Fytofarmacie Subgroep L-1, 528-529
      - Vergadering 1-4. 1975-1979, 528; 1 omslag
      - Bijlagen behorende bij de Vergadering 1-4. 1975-1979, 529; 1 omslag
    - Werkgroep voor Fytofarmacie Subgroep L-2, 530-725
      - Vergadering 1. 1966, 530; 1 omslag
      - Vergadering 2. 1965-1966, 531; 1 omslag
      - Vergadering 3. 1966, 532; 1 omslag
      - Vergadering 4. 1966-1967, 533; 1 omslag
      - Vergadering 5. 1965-1967, 534; 1 omslag
      - Vergadering 6. 1967, 535; 1 omslag
      - Vergadering 7. 1967, 536; 1 omslag
      - Vergadering 8. 1967, 537; 1 omslag
      - Vergadering 9. 1967, 538; 1 omslag
      - Vergadering 10. 1967, 539; 1 omslag
      - Vergadering 11. 1967, 540; 1 omslag
      - Vergadering 12. 1966-1967, 541; 1 omslag
      - Vergadering 13. 1968, 542; 1 omslag
      - Vergadering 14. 1968, 543; 1 omslag
      - Vergadering 15. 1968, 544; 1 omslag
      - Vergadering 16. 1968, 545; 1 omslag
      - Vergadering 17. 1968, 546; 1 omslag
      - Vergadering 18. 1968, 547; 1 omslag
      - Vergadering 19. 1968, 548; 1 omslag
      - Vergadering 20. 1969, 549; 1 omslag
      - Vergadering 21. 1969, 550; 1 omslag
      - Vergadering 22. 1969, 551; 1 omslag
      - Vergadering 23. 1969, 552; 1 omslag
      - Vergadering 24. 1969, 553; 1 omslag
      - Vergadering 25. 1969, 554; 1 omslag
      - Vergadering 26. 1969-1970, 555; 1 omslag
      - Vergadering 27. 1970, 556; 1 omslag
      - Vergadering 28. 1970, 557; 1 omslag
      - Vergadering 29. 1970, 558; 1 omslag
      - Vergadering 30. 1970, 559; 1 omslag
      - Vergadering 31. 1970, 560; 1 omslag
      - Vergadering 32. 1970, 561; 1 omslag
      - Vergadering 33. 1970-1971, 562; 1 omslag
      - Vergadering 34. 1971, 563; 1 omslag
      - Vergadering 35. 1971, 564; 1 omslag
      - Vergadering 36. 1971, 565; 1 omslag
      - Vergadering 37. 1971, 566; 1 omslag
      - Vergadering 38. 1971, 567; 1 omslag
      - Vergadering 39. 1971, 568; 1 omslag
      - Vergadering 40. 1971, 569; 1 omslag
      - Vergadering 41. 1971-1972, 570; 1 omslag
      - Vergadering 42. 1972, 571; 1 omslag
      - Vergadering 43. 1972, 572; 1 omslag
      - Vergadering 44. 1972, 573; 1 omslag
      - Vergadering 45. 1972, 574; 1 omslag
      - Vergadering 46. 1972, 575; 1 omslag
      - Vergadering 47. 1972, 576; 1 omslag
      - Vergadering 48. 1973, 577; 1 omslag
      - Vergadering 49. 1973, 578; 1 omslag
      - Vergadering 50. 1973, 579; 1 omslag
      - Vergadering 51. 1973, 580; 1 omslag
      - Vergadering 52. 1973, 581; 1 omslag
      - Vergadering 53. 1973, 582; 1 omslag
      - Vergadering 54. 1973-1974, 583; 1 omslag
      - Vergadering 55. 1974, 584; 1 omslag
      - Vergadering 56. 1974, 585; 1 omslag
      - Vergadering 57. 1974, 586; 1 omslag
      - Vergadering 58. 1974, 587; 1 omslag
      - Vergadering 59. 1974, 588; 1 omslag
      - Vergadering 60. 1974, 589; 1 omslag
      - Vergadering 61. 1974-1975, 590; 1 omslag
      - Vergadering 62. 1975, 591; 1 omslag
      - Vergadering 63. 1975, 592; 1 omslag
      - Vergadering 64. 1975, 593; 1 omslag
      - Vergadering 65. 1975, 594; 1 omslag
      - Vergadering 66. 1975, 595; 1 omslag
      - Vergadering 67. 1975-1976, 596; 1 omslag
      - Vergadering 68. 1975-1976, 597; 1 omslag
      - Vergadering 69. 1976, 598; 1 omslag
      - Vergadering 70. 1976, 599; 1 omslag
      - Vergadering 71. 1976, 600; 1 omslag
      - Vergadering 72. 1976-1977, 601; 1 omslag
      - Vergadering 73. 1976-1977, 602; 1 omslag
      - Vergadering 74. 1977, 603; 1 omslag
      - Vergadering 75. 1977, 604; 1 omslag
      - Vergadering 76. 1977, 605; 1 omslag
      - Vergadering 77. 1977, 606; 1 omslag
      - Vergadering 78. 1977, 607; 1 omslag
      - Vergadering 79. 1977, 608; 1 omslag
      - Vergadering 80. 1978, 609; 1 omslag
      - Vergadering 81. 1978, 610; 1 omslag
      - Vergadering 82. 1978, 611; 1 omslag
      - Vergadering 83. 1978, 612; 1 omslag
      - Vergadering 84. 1978, 613; 1 omslag
      - Vergadering 85. 1978, 614; 1 omslag
      - Vergadering 86. 1978, 615; 1 omslag
      - Vergadering 87. 1979, 616; 1 omslag
      - Vergadering 88. 1979, 617; 1 omslag
      - Vergadering 89. 1979, 618; 1 omslag
      - Vergadering 90-I. 1979, 619; 1 omslag
      - Vergadering 90-II. 1979, 620; 1 omslag
      - Vergadering 91. 1979, 621; 1 omslag
      - Vergadering 92. 1979-1980, 622; 1 omslag
      - Vergadering 93. 1980, 623; 1 omslag
      - Vergadering 94. 1980, 624; 1 omslag
      - Vergadering 95. 1980, 625; 1 omslag
      - Vergadering 96-I. 1980, 626; 1 omslag
      - Vergadering 96-II. 1980, 627; 1 omslag
      - Vergadering 97. 1980, 628; 1 omslag
      - Vergadering 98. 1980, 629; 1 omslag
      - Vergadering 99. 1981, 630; 1 omslag
      - Vergadering 100. 1981, 631; 1 omslag
      - Vergadering 101. 1981, 632; 1 omslag
      - Vergadering 102. 1981, 633; 1 omslag
      - Vergadering 103. 1981, 634; 1 omslag
      - Vergadering 104. 1981-1982, 635; 1 omslag
      - Vergadering 105. 1981-1982, 636; 1 omslag
      - Vergadering 106. 1981-1982, 637; 1 omslag
      - Vergadering 107. 1982, 638; 1 omslag
      - Vergadering 108. 1982, 639; 1 omslag
      - Vergadering 109. 1982, 640; 1 omslag
      - Vergadering 110. 1982-1983, 641; 1 omslag
      - Vergadering 111. 1983, 642; 1 omslag
      - Vergadering 112. 1983, 643; 1 omslag
      - Vergadering 113. 1983, 644; 1 omslag
      - Vergadering 114. 1983, 645; 1 omslag
      - Vergadering 115. 1983, 646; 1 omslag
      - Vergadering 116. 1983-1984, 647; 1 omslag
      - Vergadering 145. 1983-1988, 648; 1 omslag
      - Vergadering 117. 1984, 649; 1 omslag
      - Vergadering 118. 1984, 650; 1 omslag
      - Vergadering 119. 1984, 651; 1 omslag
      - Vergadering 120. 1984, 652; 1 omslag
      - Vergadering 121. 1984, 653; 1 omslag
      - Vergadering 122. 1984-1985, 654; 1 omslag
      - Vergadering 123. 1985, 655; 1 omslag
      - Vergadering 124. 1985, 656; 1 omslag
      - Vergadering 125. 1985, 657; 1 omslag
      - Vergadering 126. 1985, 658; 1 omslag
      - Vergadering 127. 1985, 659; 1 omslag
      - Vergadering 128. 1985, 660; 1 omslag
      - Vergadering 129. 1985, 661; 1 omslag
      - Vergadering 130. 1985, 662; 1 omslag
      - Vergadering 131. 1986, 663; 1 omslag
      - Vergadering 132. 1986, 664; 1 omslag
      - Vergadering 133. 1986, 665; 1 omslag
      - Vergadering 134. 1986-1987, 666; 1 omslag
      - Vergadering 135. 1986-1987, 667; 1 omslag
      - Vergadering 136. 1987, 668; 1 omslag
      - Vergadering 137. 1987, 669; 1 omslag
      - Vergadering 138. 1987, 670; 1 omslag
      - Vergadering 139. 1987, 671; 1 omslag
      - Vergadering 140. 1987, 672; 1 omslag
      - Vergadering 141. 1988, 673; 1 omslag
      - Vergadering 142. 1988, 674; 1 omslag
      - Vergadering 143-I. 1988, 675; 1 omslag
      - Vergadering 143-II. 1985-1988, 676; 1 omslag
      - Vergadering 143-III. 1985-1988, 677; 1 omslag
      - Vergadering 144-I. 1987-1988, 678; 1 omslag
      - Vergadering 144-II. 1985-1988, 679; 1 omslag
      - Vergadering 145. 1983-1988, 680; 1 omslag
      - Vergadering 146. 1986-1988, 681; 1 omslag
      - Vergadering 147. 1986-1989, 682; 1 omslag
      - Vergadering 148-I. 1988-1989, 683; 1 omslag
      - Vergadering 148-II. 1989, 684; 1 omslag
      - Vergadering 149-I. 1989, 685; 1 omslag
      - Vergadering 150-I. 1988-1989, 686; 1 omslag
      - Vergadering 150-II. 1989, 687; 1 omslag
      - Vergadering 151. 1987-1989, 688; 1 omslag
      - Vergadering 152. 1986-1989, 689; 1 omslag
      - Vergadering 153. 1987-1990, 690; 1 omslag
      - Vergadering 153. 1988-1989, 691; 1 omslag
      - Vergadering 154. 1989-1990, 692; 1 omslag
      - Vergadering 154. 1989-1990, 693; 1 omslag
      - Vergadering 155-I. 1990, 694; 1 omslag
      - Vergadering 155-II. 1990, 695; 1 omslag
      - Vergadering 156-I. 1990, 696; 1 omslag
      - Vergadering 156-II. 1990, 697; 1 omslag
      - Vergadering 157. 1990, 698; 1 omslag
      - Vergadering 158. 1990-1991, 699; 1 omslag
      - Vergadering 159. 1990-1991, 700; 1 omslag
      - Vergadering 160-I. 1991, 701; 1 omslag
      - Vergadering 160-II. 1990-1991, 702; 1 omslag
      - Vergadering 161-I. 1991, 703; 1 omslag
      - Vergadering 161-II. 1991, 704; 1 omslag
      - Vergadering 161-III. 1990-1991, 705; 1 omslag
      - Vergadering 162-I. 1990-1991, 706; 1 omslag
      - Vergadering 162-II. 1988-1991, 707; 1 omslag
      - Vergadering 162-III. 1991, 708; 1 omslag
      - Vergadering 163-I. 1991, 709; 1 omslag
      - Vergadering 163-II. 1991, 710; 1 omslag
      - Vergadering 164-I. 1991, 711; 1 omslag
      - Vergadering 164-II. 1991, 712; 1 omslag
      - Vergadering 165. 1991-1992, 713; 1 omslag
      - Vergadering 166-I. 1992, 714; 1 omslag
      - Vergadering 166-II. 1990-1992, 715; 1 omslag
      - Vergadering 167-I. 1992, 716; 1 omslag
      - Vergadering 167-II. 1992, 717; 1 omslag
      - Vergadering 168. 1992, 718; 1 omslag
      - Vergadering 169. 1992, 719; 1 omslag
      - Vergadering 170. 1992, 720; 1 omslag
      - Vergadering 171. 1992-1993, 721; 1 omslag
      - Vergadering 172. 1993, 722; 1 omslag
      - Vergadering 173. 1991-1993, 723; 1 omslag
      - Vergadering 174. 1993, 724; 1 omslag
      - Vergadering 175. 1991-1993, 725; 1 omslag
    - Werkgroep voor Fytofarmacie Subgroep L-2 Z, 726-728
      - Vergadering 1-9. 1971-1976, 726; 1 omslag
      - Vergadering 10-13. 1976-1984, 727; 1 omslag
      - Vergadering 14-23. 1982-1987, 728; 1 omslag
    - Werkgroep voor Fytofarmacie Subgroep L-2 VD, 729-732
      - Vergadering 1-7. 1972-1980, 729; 1 omslag
      - Vergadering 8-17. 1980-1985, 730; 1 omslag
      - Vergadering 18-24. 1986-1988, 731; 1 omslag
      - Vergadering GR.1. 1989-1990, 732; 1 omslag
  - GESTRUCTUREERD OVERLEG MET BELANGENORGANISATIES, 1.2
    - Agenda's, notulen en vergaderverslagen van de Contact Commissie Overheid, 733-744
      - Pesticiden (NEFYTO en COPO), 1e t/m 3e vergadering. 1964-1968, 733; 1 omslag
      - Pesticiden (NEFYTO en COPO), 4e t/m 11e vergadering. 1968-1969, 734; 1 omslag
      - Pesticiden (NEFYTO en COPO), 12e t/m 17e vergadering. 1969-1971, 735; 1 omslag
      - Pesticiden (NEFYTO en COPO). 1971-1972, 736; 1 omslag
      - Pesticiden (NEFYTO en COPO). 1972-1974, 737; 1 omslag
      - Pesticiden (NEFYTO en COPO). 1974-1977, 738; 1 omslag
      - Pesticiden (NEFYTO en COPO). 1978-1985, 739; 1 omslag
      - Pesticiden (NEFYTO en COPO). 1984-1985, 740; 1 omslag
      - Pesticiden (NEFYTO en COPO). 1986-1991, 741; 1 omslag
      - Pesticiden (NEFYTO en COPO). 1986-1987, 742; 1 omslag
      - Pesticiden (NEFYTO en COPO). 1988-1990, 743; 1 omslag
      - Pesticiden (NEFYTO en COPO). 1990-1994, 744; 1 omslag
    - Agenda's, notulen en vergaderverslagen van de Interdepartementale Stuurgroep Herstructurering Organisatie Toelating Bestrijdingsmiddelen (ISHTB), 1e t/m 6e vergadering., 1987-1988; 745; 1 omslag
    - Agenda's, notulen en vergaderverslagen van de Interdepartementale Stuurgroep Herstructurering Organisatie Toelating Bestrijdingsmiddelen (ISHTB), 7e t/m 9e vergadering en diversen., 1989-1992; 746; 1 omslag
    - Agenda's, notulen en vergaderverslagen van de werkgroep Desinfektantia., 1977-1983; 747; 1 omslag
      Bevat Duitse teksten.
    - Agenda's, notulen en vergaderverslagen van het overleg tussen Ctb en de Vereniging van Verf- en Drukinktfabrikanten (VVVF)., 1972-1980; 748; 1 omslag
    - Agenda's, notulen en vergaderverslagen van het overleg tussen Ctb en de Vereniging van Verf- en Drukinktfabrikanten (VVVF)., 1979-1985; 749; 1 omslag
    - Agenda's, notulen en vergaderverslagen van het overleg tussen Ctb en de Vereniging van Verf- en Drukinktfabrikanten (VVVF)., 1981-1992; 750; 1 omslag
    - Agenda's, notulen en vergaderverslagen van het overleg tussen Ctb en de Vereniging van Verf- en Drukinktfabrikanten (VVVF)., 1985-1986; 751; 1 omslag
    - Agenda's, notulen en vergaderverslagen van het overleg tussen Ctb en de Vereniging van Verf- en Drukinktfabrikanten (VVVF)., 1986-1990; 752; 1 omslag
    - Agenda's, notulen en vergaderverslagen van het overleg tussen Ctb en de Vereniging van Verf- en Drukinktfabrikanten (VVVF)., 1987-1989; 753; 1 omslag
    - Vergaderstukken van de Interdepartementale Ad Hoc groep computerverwerking van D- en HC-middelen inzake het ontwikkelen en het ingebruik nemen van een BB-Data-base., 1984-1985; 754; 1 omslag
    - Correspondentie tussen Nederlandse Vereniging van Fabrikanten en Importeurs van Desinfectiemiddelen (nedefa) en Ctb over diverse onderwerpen., 1979-1984; 755; 1 omslag
    - Correspondentie tussen Nederlandse Vereniging van Fabrikanten en Importeurs van Desinfectiemiddelen (nedefa) en Ctb over diverse onderwerpen., 1983-1988; 756; 1 omslag
    - Correspondentie tussen Nederlandse Vereniging van Fabrikanten en Importeurs van Desinfectiemiddelen (nedefa) technische commissie en Ctb over diverse onderwerpen., 1984-1985; 757; 1 omslag
    - Correspondentie tussen Nederlandse Vereniging van Fabrikanten en Importeurs van Desinfectiemiddelen (nedefa) PRE-test groep en Ctb over diverse onderwerpen., 1984-1987; 758; 1 omslag
      Bevat Engelse teksten.
    - Correspondentie tussen Nederlandse Vereniging van Fabrikanten en Importeurs van Desinfectiemiddelen (nedefa) en Ctb over diverse onderwerpen., 1984-1991; 759; 1 omslag
    - Correspondentie tussen Nederlandse Vereniging van Fabrikanten en Importeurs van Desinfectiemiddelen (nedefa) en Ctb over diverse onderwerpen., 1985-1993; 760; 1 omslag
    - Correspondentie tussen Nederlandse Vereniging van Fabrikanten en Importeurs van Desinfectiemiddelen (nedefa) technische commissie en Ctb over diverse onderwerpen., 1986-1992; 761; 1 omslag
    - Agenda's, notulen en vergaderverslagen van de werkgroep Houtverduurzaming., 1991-1992; 762; 1 pak
    - Stukken betreffende conventie van de British Wood Preservers Association inzake de houtduurzaming., 1994; 763; 1 omslag
- STUKKEN BETREFFENDE AFZONDERLIJKE ONDERWERPEN, 2.
  - ORGANISATIE, 2.1
    - Agenda's en notulen van de vergaderingen van het Secretarissenoverleg 7 t/m 12., 1988; 764; 1 omslag
    - Agenda's en notulen van de vergaderingen van het Secretarissenoverleg 1 t/m 6 en 26 t/m 30., 1988-1992; 765; 1 omslag
    - Agenda's en notulen van de vergaderingen van het Secretarissenoverleg 13 t/m 25., 1989-1992; 766; 1 omslag
    - Stukken ter voorbereiding voor het maken van een Meerjarenplan Gewasbescherming (MJP-G)., 1987-1995; 767; 1 pak
      Verslagen, conceptplan, algemeen correspondentie, Bestuursovereenkomst.
    - Stukken betreffende de versnelde herbeoordeling milieukritische stoffen., 1995-1996; 768; 1 omslag
    - Stukken betreffende wijziging van de meststoffenwet en heropstelling toelating meststoffen., 1995-1997; 769; 1 pak
      Vergaderstukken Tweede kamer, eind advies, rapportages.
    - Het overdragen van middelen die deels/helemaal onder Diergeneesmiddelenwet vallen aan Bureau Registratie Diergeneesmiddelen (BRD)., 1994-1995; 770; 1 omslag
    - Onderzoek betreffende Beheersingsmogelijkheden Eikenprocessierups uitgevoerd door DLO-Instituut voor Plantenziektenkundig Onderzoek in opdracht van de Provincie Noord-Brabant., 1996-1997; 771; 1 omslag
      Onderzoeksrapport, kamervragen.
  - TOELATINGSBESLUITEN, 2.2
    - Het voeren van overleggen met betrokken partijen inzake de voortzetting van de besluitvoming over de kanalisatievoorstellen, map I., 1993-1999; 772; 1 pak
      Stuurgroep Bestrijdingsmiddelen Beleid, Nefyto, Landbouwschap.
    - De toelatinghouders verzoeken om een inhoudelijke reactie m.b.t. voorgenomen besluit milieutoelatingseisen bestrijdingsmiddelen (kanalisatie), map II., 1995-1997; 773; 1 pak
      Persberichten, concept plan van aanpak, procedure beschrijving.
    - Het verlenen van specifieke toelatingen van ontsmettingsmiddelen ter bestrijding van varkenspest., 1997-1998; 774; 1 omslag
    - TOELATINGSBESLUITEN VASTGESTELD TOT 1967, 2.2.1
      - Toelatingsnummers 3202 t/m 3523, 1964-1967; 775; 1 omslag
        - Aabichloor droog., 3202.
        - Orga Kamil., 3226.
        - Jebo Muizenkorrels., 3254.
        - Dicarbam., 3288.
        - Jaeterol Select., 3300.
        - Crotothaan., 3338.
        - Jebofrutol., 3352.
        - Aamitrol vloeibaar TC., 3362.
        - Berelex., 3387.
        - Agro Aldrin Stuifpoeder 2 1/2 %., 3521.